臺灣桃園地方法院民事簡易判決
110年度桃簡字第816號
原      告  郭泰均  
訴訟代理人  鍾亞育  

被      告  張兆均  
上列當事人間請求損害賠償事件，本院於民國111年2月11日言詞
辯論終結，判決如下：
    主      文
被告應給付原告新臺幣貳萬壹仟柒佰參拾參元，及自民國一一○
年七月三日起至清償日止，按週年利率百分之五計算之利息。
原告其餘之訴駁回。
訴訟費用由被告負擔百分之六，餘由原告負擔。
本判決第一項得假執行。
    事實及理由
壹、程序部分：
    本件被告經合法通知，無正當理由未於言詞辯論期日到場，核無民事訴訟法第386 條各款所列情形，爰依原告之聲請，由其一造辯論而為判決。
貳、實體部分：
一、原告主張：被告於民國109年11月19日上午3時35分許，駕駛
    車牌號碼000-0000號自用小客車（下稱肇事車輛）沿桃園市
    大園區南青路欲右轉往大竹北路方向行駛，於行經上開路口
    時，未依燈號指示違規右轉，適有原告騎乘訴外人郭士賢所
    有之車牌號碼000-0000號普通重型機車（下稱系爭機車）沿
    南青路往南崁方向行駛至上開路口，閃避不及致兩車發生碰
    撞，原告人車倒地，並受有右側膝部擦傷、左側膝部擦挫傷
    、左手肘擦傷之傷害(下稱系爭傷害)，原告並因此支出系爭
    機車修復費用新臺幣（下同）4萬9,200元、醫藥費用980元
    、交通費330元，且受有1個月不能工作之損害3萬元，另請
    求精神慰撫金30萬元，嗣郭士賢將系爭機車之修復費用之債
    權讓與原告。爰依侵權行為、債權讓與之法律關係，請求被
    告損害賠償等語。並聲明：被告應給付原告38萬0,510元，
    及自起訴狀繕本送達翌日起至清償日止，按週年利率5％計算
    之利息。
二、被告未於言詞辯論期日到場，亦未提出書狀作何聲明或陳述
    供本院審酌。
三、原告主張之上開事實，業據提出道路交通事故初步分析研判
    表、當事人登記聯單、現場圖、調解通知書、醫療費用收據
    、診斷證明書、維修估價單暨免用發票收據等影本為證（見
    本院卷第4至11頁），經核與其所述相符，復經本院依職權
    向桃園市政府警察局交通警察大隊調取本件交通事故卷宗（
    見本院卷第24至44頁），互核無訛；而被告既受合法通知，
    而未於言詞辯論期日到場，亦未提出書狀予以爭執，依民事
    訴訟法第436條第2 項、第280條第3項準用第1項之規定，視
    同自認，堪信原告上開之主張為真。
四、本院之判斷：
  ㈠按故意或過失，不法侵害他人之權利者，負損害賠償責任；
    汽車、機車或其他非依軌道行駛之動力車輛，在使用中加損
    害於他人者，駕駛人應賠償因此所生之損害，民法第184條
    第1項前段、第191條之2前段分別定有明文。次按汽車行駛
    至交岔路口，其行進、轉彎，應遵守燈光號誌或交通指揮人
    員之指揮，遇有交通指揮人員指揮與燈光號誌並用時，以交
    通指揮人員之指揮為準，道路交通安全規則第102條第1項第
    1款定有明文。查本件交通事故發生時為晴天，夜間有照明
    、柏油路面無缺陷亦無障礙物、視距良好等情，此道路交通
    事故調查報告表㈠附卷可稽（見本院卷第28頁），足見依事
    故發生時現場狀況及客觀條件，被告並無不能注意之情事，
    惟被告疏未注意其綠燈右轉號誌燈已熄滅，仍貿然右轉致本
    件事故發生，且其過失行為與原告所受之損害間有相當因果
    關係，是被告應負侵權行為之損害賠償責任。
　㈡茲就原告主張之請求內容逐項審酌如下：
　⒈系爭機車修復費用部分：得請求4,920元。
    按負損害賠償責任者，除法律另有規定或契約另有訂定外，
    應回復他方損害發生前之原狀。第1項情形，債權人得請求
    支付回復原狀所必要之費用，以代回復原狀，民法第213條
    第1、3項定有明文。而關於賠償機車因毀損所減少之價額，
    得以修復費用為估定標準，但以必要者為限（如修理材料以
    新品換舊品，應予折舊），最高法院80年度台上字第2476號
    判決足資參照。又依行政院所頒布之固定資產耐用年數表及
    固定資產折舊率表之規定，機器腳踏車之耐用年數為3年，
    依定率遞減折舊率為1000分之536，且其最後1年折舊額，加
    歷年折舊累計額，總和不得超過該資產成本原額之9/10。查
    原告主張已支出系爭機車之修理費用4萬9,200元，並已由車
    主郭士賢讓與系爭機車修復費用之損害賠償請求權等語，業
    據提出系爭機車行照、維修估價單、債權讓與證明書為憑（
    見本院卷第62、72、89頁），惟零件費用既以舊換新，即應
    計算折舊，而系爭機車係於106年2月出廠（見本院卷第62頁
    ），至本件事故發生之109年11月19日止，實際使用期間已
    逾3年，則揆諸上開折舊規定，又原告自陳修復費用均為零
    件費用等語（見本院卷第79頁），零件費用折舊後金額應為
    4,920元（計算式：49,200元×1/10＝4,920元），則原告得請
    求系爭機車修復之費用應以4,920元為限。
  ⒉醫藥費用部分：得請求980元。
　　原告主張因系爭傷害而支出980元醫療費用等語，業據提出
    醫療費用收據、診斷證明書為憑（見本院卷第9至10頁），
    是原告此部分請求，應予准許。
  ⒊交通費用部分：得請求0元。
　　按當事人主張有利於己之事實者，就其事實有舉證之責任，
    民事訴訟法第277條前段定有明文。原告主張因本件事故而
    支出交通費用330元云云，惟其未據提出相關單據以供本院
    審酌，是原告此部分之主張，尚乏所據，不得准許。
  ⒋不能工作之損失部分：得請求833元。
　　按不法侵害他人之身體或健康者，對於被害人因此喪失或減
    少勞動能力或增加生活上之需要時，應負損害賠償責任；又
    不法侵害他人之身體、健康、名譽、自由、信用、隱私、貞
    操，或不法侵害其他人格法益而情節重大者，被害人雖非財
    產上受損害，亦得請求賠償相當之金額，民法第193條、第1
    95條第1項分別定有明文。經查，原告主張本件事故發生時
    原擔任健身教練，因系爭傷害而有1個月無法工作，故受有
    不能工作損失共3萬元云云，雖提出其存摺內頁、年度請假
    卡為證（見本院卷第59、68頁），惟據原告所提出之年度請
    假卡，可知原告僅於109年11月20日因車禍請病假1日，另依
    卷附之衛生福利部桃園醫院110年11月15日桃醫急字第11019
    12735號函覆略以：原告所受之系爭傷害，急性期休息48小
    時應屬合宜等語（見本院卷第82頁），是原告因系爭傷害應
    僅有1日不能工作，又原告自陳每月薪資2萬5,000元（見本
    院卷第88頁），核與上開存摺內頁所示薪資相符，從而，原
    告得不能工作之損失應為833元（計算式：25,000元30＝833
    元，元以下四捨五入），逾此範圍之請求，則屬無據，應予
    駁回。
  ⒌精神慰撫金30萬元部分：得請求1萬5,000元。
    按慰撫金多寡，應斟酌雙方身分、地位、資力與加害程度，
    及其他各種情形核定相當數額，該金額是否相當，應依實際
    加害情形與被害人所受之痛苦及雙方身分、地位、經濟狀況
    等關係決定之，此有最高法院51年台上字第223號判決意旨
    可資參照。經查，原告因本件車禍事故而受有系爭傷害，其
    身體、精神自均受有相當之痛苦，故請求賠償精神慰撫金，
    為有理由。本院審酌兩造之學經歷，並參以兩造稅務電子閘
    門所得調件明細資料（見本院卷第20至23頁），暨考量原告
    受傷害之程度、被告之侵權行為態樣等一切情狀，認原告請
    求精神慰撫金以1萬5,000元為適當。
  ⒍綜上，原告得請求被告賠償之金額為2萬1,733元（計算式：
    系爭機車修復費用4,920元＋醫藥費用980元＋無法工作損失83
    3元＋精神慰撫金1萬5,000元＝2萬1,733元）。
五、末按給付無確定期限者，債務人於債權人得請求給付時，經
    其催告而未為給付，自受催告時起，負遲延責任。其經債權
    人起訴而送達訴狀，或依督促程序送達支付命令，或為其他
    相類之行為者，與催告有同一之效力。又遲延之債務，以支
    付金錢為標的者，債權人得請求依法定利率計算之遲延利息
    ；而應付利息之債務，其利率未經約定，亦無法律可據者，
    週年利率為5％，民法第229條第2項、第233條第1項前段、第
    203條亦分別定有明文。本件原告請求被告損害賠償，未定
    給付期限、以支付金錢為標的，又未約定利息，則被告自受
    催告時起，負遲延責任，是原告就上述得請求之金額，併請
    求自起訴狀繕本送達被告之翌日即110年7月3日起（於見本
    院卷第46頁送達證書）至清償日止，按週年利率5％計算之利
    息，亦屬有據。　　
六、綜上所述，原告依侵權行為、債權讓與之法律關係，請求被
    告給付2萬1,733元，及自110年7月3日起至清償日止，按週
    年利率5％計算之利息，為有理由，應予准許；逾此部分之請
    求，則無理由，應予駁回。
七、本件原告勝訴部分，係依簡易訴訟程序所為被告敗訴判決，
    依民事訴訟法第389條第1項第3款規定，職權宣告假執行。
八、訴訟費用負擔之依據：民事訴訟法第79條。
中　　華　　民　　國　　111 　年　　3 　　月　　11　　日
                  桃園簡易庭  法  官  陳容蓉
以上為正本係照原本作成。
如不服本判決，應於送達後20日內，向本院提出上訴狀並表明上
訴理由，如於本判決宣示後送達前提起上訴者，應於判決送達後
20日內補提上訴理由書（須附繕本）。
如委任律師提起上訴者，應一併繳納上訴審裁判費。   
中　　華　　民　　國　　111 　年　　3 　　月　　11　　日
                              書記官  王翰揚